【裁判字號】    92,交聲,1467
【裁判日期】    921223
【裁判案由】    違反道路交通管理處罰條例聲明異議
【裁判全文】
臺灣臺北地方法院交通事件裁定                  九十二年度交聲字第一四六七號
      異議人即
      受處分人    甲○○  男  .
右列受處分人因違反道路交通管理處罰條例案件，對於台北市交通事件裁決所中華民
國九十二年十月三十日所為之處分（原處分案號：北市裁三字第駕裁二二－Ｄ一Ａ八
六五四五０號），聲明異議，本院裁定如左：
        主      文
異議駁回。
        理      由
一、按汽車駕駛人，於行駛道路時，使用手持式行動電話進行撥接或通話者，處新台
    幣（下同）三千元罰鍰，道路交通管理處罰條例第三十一條之一第一項定有明文
    。
二、本件受處分人即異議人甲○○所有之ＰＪ—五九六六號自用小客車，於民國九十
    二年三月十二日十二時五十八分許，由駕駛人甲○○駕駛其上開車輛，在桃園縣
    中壢火車站前行駛中，竟使用手持式行動電話進行撥接，為桃園縣警察局交通隊
    中壢分隊員警凌宏達發現逕行舉發，以受處分人有違反道路交通管理處罰條例第
    三十一條之一第一項之行為掣單舉發，受處分人收受舉發違反道路交通管理事件
    通知單後，於舉發通知單上所載應到案日期前，向原處分機關提出申訴，經原處
    分機關函請原舉發單位調查結果，仍認受處分人有上開違規之行為，原處分機關
    依道路交通管理處罰條例第三十一條之一第一項及違反道路交通管理事件統一裁
    罰標準表之規定裁處罰鍰三千元。
三、本件受處分人異議意旨略以：伊當時並無使用行動電話，舉發機關並無確實之證
    據可以證明云云。然查：經傳訊證人即舉發員警凌宏達到庭結證陳稱：「（問：
    如何舉發？）（答：我當時執行三月十二日十二時到下午二時的交整勤務，我發
    現ＰＪ─五九六六號自小客車違規停放在火車站前面的圓環車道，我當時就站在
    他的車前面，我有很清楚的看到他使用行動電話，我有叫他搖下車窗，他說他在
    聯絡朋友，我說你違規使用大哥大，這邊不能停車的，我只是依法請他出示駕行
    照，我就依法告發，我是依據我庭呈的桃園縣警察局的函，不管是暫停接聽都是
    不可以的）」、「（問：受處分人當時是否停在路邊？）（答：受處分人當時停
    在圓環的車道上面，圓環有三個車道，他是停在外車道，後面的車輛都受阻不能
    夠通行）」等語等語（見本院九十二年十二月十八日訊問筆錄），而異議人對於
    其所有之上開車輛確實有於上開時間行經舉發地點一情，亦無爭執，而證人凌宏
    達其到庭在本院法官面前具結以言詞供述本件訴訟上之待證事實（即受處分人有
    右開違規事實），因其與受處分人毫無怨懟，自無自陷於偽證罪之追訴而構詞誣
    賴受處分人之理，且於本件卷存證據資料內並無任何積極證據足以證明證人凌宏
    達上開供述係屬虛偽，亦未有足以令人顯信其供述為不可採之品性證據或前科證
    據存在，本院自不得僅以證人為本件開單告發受處分人之員警而全盤抹煞其在訴
    訟上所具有之原證人資格，而受處分人對上開證人之供述並無法舉出或請本院調
    查任何對其有利之證據資料，以使本院對證人所供述受處分人違規之事實產生任
    何合理之懷疑，且交通警察掣單舉發違反道路交通管理處罰條例所列之違規事實
    ，本質上為行政處分，係公務員基於職務上之權力，依法就特定之具體事件所為
    之具公法上效果之單方面行政行為，基於公務員為公法上行為具有公信力之原則
    ，該行政行為當可被推定為真正，其據以依法處分之事實認定亦為正確無誤，本
    此公信原則，乃立法者賦予行政機關制定違反道路交通事件統一裁罰標準及處理
    細則，使勤務員警得當機處分（如該細則第二十三條）以達其維護交通秩序、安
    全之行政目的，反之，若謂公務員一切行政行為均需預留證據以證其實，則國家
    行政勢必窒礙難行，據此，刑事訴訟法就犯罪證據有關之規定中與屬行政秩序罰
    之交通違規裁罰本質不合之部分，自不在準用之列，從而，受處分人既未就執勤
    員警之舉發有誤提出相關證據以供調查，本院經查亦無任何證據足資證明其有捏
    造事實違法取締之情事，則執勤員警本其維護交通秩序、安全職責所為之舉發，
    自應受到合法、正確之推定。綜上，受處分人所辯，顯無理由，本件事證明確，
    受處分人違規行為，應堪認定。原處分機關依右開道路交通管理處罰條例第三十
    一條之一第一項及違反道路交通管理事件統一裁罰標準表規定裁處罰鍰新臺幣三
    千元。核無違誤，本件受處分人之異議為無理由，自應將其異議駁回。
四、據上論斷，應依道路交通案件處理辦法第十九條，裁定如主文。
中      華      民      國    九十二    年     十二     月    二十三    日
                             臺灣臺北地方法院交通法庭
                                 法  官  陳  德  民
如不服本裁定，應於裁定送達後五日內向本院提出抗告狀。
右正本與原本無異。
                                 書記官  葉  志  昭
中      華      民      國    九十二    年     十二     月    二十三    日


司法院資訊處製作；財團法人民間司法改革基金會備份。
